臺灣高雄地方法院刑事裁定
原處分機關　高雄市政府
異　議　人　甲○○
上列受處分人因違反道路交通管理處罰條例案件，對於交通部公
路總局高雄區監理所95年2 月22日所為之處分（原處分案號：高
監自字第裁80- ＢＷ0000000 號），聲明異議，本院裁定如下：
    主  文
異議駁回。
    理  由
一、異議意旨略以：異議人即受處分人甲○○所有之車牌號碼37
    19- ＦＡ號自用小客車，於民國94年12月4 日13時27分許，
    行經高楠公路台1 線369.6 公里處時，因超速經雷達儀器測
    試拍照逕行舉發，高雄市政府警察局並於94年3 月22日以異
    議人違反道路交通管理處罰條例第40條第1 項規定，「駕駛
    人行車速度，超過規定之最高時速未滿20公里」，寄發舉發
    違反道路交通事件通知單裁處罰鍰新台幣（下同）1,700 元
    。惟查依該罰單所附之照片顯示，異議人上開車輛輪圈看起
    來當時不像超速行駛云云。爰依法聲明異議，請求撤銷原處
    分云云。
二、按「汽車駕駛人，行車速度，超過規定之最高時速，或低於
    規定之最低時速，或裝用測速雷達感應器者，處新臺幣1 千
    2 百元以上2 千4 百元以下罰鍰；其感應器沒入之」，道路
    交通管理處罰條例第40條第1 項定有明文。又依違反道路交
    通管理事件統一裁罰標準表所示，小型車駕駛人，行車速度
    超過規定之最高時速未滿20公里者，而於期限內繳納罰鍰或
    到案聽候裁決者，處罰鍰1700元；逾越應到案期限30日以上
    ，繳納罰鍰或逕行裁決處罰者，處罰鍰2400元。
三、經查：
  (一)本件異議人所有之上開車牌號碼之自用小客車，於前揭時間
    ，行經高楠公路台1 線369.6 公里處時，因超速經雷達測試
    拍照逕行舉發，而該路段行車速為60公里，有異議人違規照
    片1 紙在卷可參 (見本院卷第8 頁)。 又異議人違規當時經
    雷達測試行車時速72公里，超速12公里乙節，亦有高雄市政
    府警察局交通警察大隊95年1 月26日高市警三字第09500010
    91號函可佐 (見本院卷第10頁)， 並有違規當時警方雷達測
    試拍照之上開照片，該照片右上方「000 ＋072=072 」之記
    載，其中「000 」係指執行測試之警車當時速度，「072 」
    即係指異議人之違規車輛當時之車速即時速72公里，而該交
    通大隊係採雷達測試儀器，其能自動偵測雙向來車速度，其
    測速原理係雷達天線朝偵測試方向，發出固定頻率的電磁波
    ，發射在行進中車輛上，車輛反射回來之電波視其頻率之變
    動，可計算出該車之速率，而經測試結果，異議人確有如上
    之超速情形，有本院刑案電話查詢登記表及該交通大隊所提
    供之書面說明、暨上開照片在卷供核 (見本院卷第14頁、20
    頁)， 且該雷達測試儀器每年均由經濟部標準檢驗局檢定合
    格，始執行測試，有雷達測試儀器檢定合格證書在卷可考(
    見本院卷第11頁)。 從而，上開雷達測試器所測試結果，應
    堪採為論證之依據，準此，異議人確有超速違規之事實，堪
    可認定。是異議人上開辯稱，顯係臨訟卸責之詞，委無可採
    。
  (二)綜上，異議人上開主張，顯無理由。原處分機關據以裁處異
    議人1,700 元之罰鍰，揆諸前揭法條規定，核無違誤，異議
    人聲明異議為無理由，應予駁回。
四、據上論斷，應依道路交通案件處理辦法第19條，裁定如主文
    。
中　　華　　民　　國　　94　　年　　4 　　月　　28　　日
                        交通法庭  法　官  張金柱
以上正本證明與原本無異。
如不服本裁定應於送達後5日內向本院提出抗告狀。
（須附繕本）
中　　華　　民　　國　　95　　年　　5 　　月　　3 　　日
                                  書記官  蘇  豫
